# 完成业绩承诺后，上市公司给标的公司的奖励如何处理

提问人：yymama2012bxy 时间：2020-02-22 08:05:29
某公司收购标的公司时设置了业绩对赌条件，如完成，“上市公司可以给标的公司管理层进行现金奖励”。一次性支付超额业绩20%的现金奖励。并已在收购公告中披露，如果实现，计入当期管理费用。请问，这种业绩奖励，可以不记入标的公司，直接计入上市公司吗？如果记入上市公司，是不是可以不计入应付职工薪酬？因为管理层是标的公司的管理层，不是上市公司的直接员工。记入薪酬还是记入其他应付款？

回答人：chenyiwei
由于奖励对象是标的公司的管理层，因此按照“谁受益，谁确认费用”的原则，应由标的公司确认这部分管理费用，并贷记资本公积，不能计入上市公司的损益。
上市公司的会计处理为借：长期股权投资，贷：其他应付款。在合并报表层面重分类到应付职工薪酬。